臺灣新北地方法院三重簡易庭民事判決
111年度重簡字第1667號
原      告  張育嫻  

被      告  林修弘  

上列當事人間請求侵權行為損害賠償事件，原告提起刑事附帶民
事訴訟（111年度審附民字第211號），經刑事庭裁定移送審理，
於民國111年11月10日言詞辯論終結，本院判決如下：
　　主　    文
一、被告應給付原告新臺幣（下同）50萬元，及自民國111年3月
    2日起至清償日止，按年息5％計算之利息。
二、本判決得假執行。
    事實及理由
一、原告主張：被告林修弘為訴外人林明志之兄，且為原告前配
    偶即訴外人張岳騰之本生家庭兄弟。緣被告母親即訴外人林
    吳慧生前將位於新北市○○區○○街000巷00○0號建物及其坐落
    土地（下稱系爭房地）借名登記在原告名下，嗣訴外人林吳
    慧生於民國000年0月0日死亡後，被告及原告等人遂商討出
    售系爭房地事宜。詎被告明知其並未得繼承人之一即訴外人
    林明志之同意或授權，因原告要求其與被告搬遷，竟意圖為
    自己不法之所有，基於行使偽造私文書及詐欺取財之犯意，
    於108年11月15日某時，在新北市三重區之聊國咖啡廳內，
    於「不動產處分協議書」立書人乙方簽名欄內偽造訴外人林
    明志之簽名，並於該簽名後方記載「代」及被告署名，用以
    表示訴外人林明志同意由原告自行出售系爭房地及授權被告
    代為簽名，而偽造上開「不動產處分協議書」，並持以交付
    予原告而行使之，致原告陷於錯誤，誤認訴外人林明志亦同
    意由其自行出售系爭房地，因而交付被告搬離系爭房地之搬
    遷費50萬元，足以生損害於原告。為此，依據侵權行為之法
    律關係，聲明請求被告賠償50萬元，及自起訴狀繕本送達翌
    日起至清償日止按年息5％計算之利息等語。
二、被告則以：伊有另案提告原告涉犯侵占罪與詐欺罪，伊無其
    他主張及舉證等語。聲明：請求駁回原告之訴。。
三、本院之判斷：
　㈠原告主張因被告前揭詐欺取財及行使偽造私文書之行為，致
    其受有50萬元損失之事實，經原告報警移送偵辦後，臺灣新
    北地方檢察署檢察官以110年度偵字第11280號提起公訴，被
    告坦承犯行後，業經本院刑事庭以110年度審訴字第1377號
    判處被告犯行使偽造私文書罪，處有期徒刑參月，並得易科
    罰金，嗣被告不服提起上訴，經臺灣高等法院以111年度上
    訴字第2302號判決駁回上訴後確定，此有上開2份判決書在
    卷可稽，復業經本院調取上揭全案卷宗，核閱卷附資料屬實
    ，是本院審酌前揭證據資料，並參酌本件被告於上開刑事案
    件審理時坦承不諱等情，核與原告主張之事實相符，且被告
    到庭未為具體答辯，則原告依侵權行為之法律關係，請求被
    告給付50萬元為有理由。　　　
　㈡又按遲延之債務，以支付金錢為標的者，債權人得請求依法
    定利率計算之遲延利息；應付利息之債務，其利率未經約定
    ，亦無法律可據者，週年利率5％；給付無確定期限者，債務
    人於債權人得請求給付時，經其催告而未為給付，自受催告
    時起，負遲延責任。其經債權人起訴而送達訴狀，與催告有
    同一之效力，民法第203條、第233條第1項前段、第229條第
    2項亦分別定有明文。從而，原告本於侵權行為之法律關係
    ，請求被告給付自起訴狀繕本送達被告翌日起即111年3月2
    日（附民卷第5頁）至清償日止，按年息5％計算之利息，與
    上開規定，核無不合，應予准許。　　　　
四、從而，原告依侵權行為之法律關係，請求被告給付50萬元，
    及自111年3月2日起至清償日止，按年息5％計算利息，為有
    理由，應予准許。
五、本判決係就民事訴訟法第427條規定適用簡易程序所為被告
    敗訴之判決，依同法第436條第2項準用第389條第1項第3款
    規定，應依職權宣告假執行。原告所為宣告假執行之聲請，
    僅在促使法院為此職權之行使，本院自不受其拘束，仍應逕
    依職權宣告假執行，惟此部分聲請既已依職權宣告，無再命
    原告提供擔保之必要，此部分不另為准駁之諭知。
六、本件係原告提起刑事附帶民事訴訟，請求損害賠償事件，依
    法本無須繳納裁判費用，且經本院刑事庭裁定移送後，於本
    院民事訴訟程序進行期間亦無支付任何訴訟費用，是本院於
    裁判時即不為訴訟費用負擔之諭知，併此敘明。
中　　華　　民　　國　　111 　年　　12　　月　　1 　　日
                  三重簡易庭  法  官  王凱俐
以上正本係照原本作成。
如不服本判決，應於送達後20日內，向本院提出上訴狀並表明上
訴理由，如於本判決宣示後送達前提起上訴者，應於判決送達後
20日內補提上訴理由書（須附繕本）。
如委任律師提起上訴者，應一併繳納上訴審裁判費。
中　　華　　民　　國　　111 　年　　12　　月　　1 　　日
                              書記官  李采錡